ACORDAO-COMPLETO-2423869

ACÓRDÃO DE RELAÇÃO

ACÓRDÃO DE RELAÇÃO 12872/2020 ATA 41/2020 - PRIMEIRA CÂMARA

Acórdão 12872/2020-TCU-Primeira Câmara
Trata-se de recursos de reconsideração interpostos por Michelline Paulino Pereira e Maria de Fátima de Aquino Paulino contra o Acórdão 8844/2019-TCU-Primeira Câmara, por meio do qual esta Corte de Contas julgou irregulares as contas das responsáveis, imputando-lhes débito e multa (peça 155) .
Considerando que a Sra. Michelline Paulino Pereira, regulamente notificada da deliberação recorrida em 23/12/2019 (peça 183) , somente compareceu aos autos em 22/1/2020, oportunidade em que protocolizou seu recurso de reconsideração (peças 195 a 197) ;
Considerando que a Sra. Maria de Fátima de Aquino Paulino, regulamente notificada da deliberação recorrida em 27/12/2019 (peça 188) , somente compareceu aos autos em 15/1/2020, oportunidade em que protocolizou seu recurso de reconsideração (peça 189) ;
Considerando que o prazo para a interposição desse recurso é de 15 (quinze) dias, nos termos do art. 285 do Regimento Interno do TCU, e que "a data de início do prazo é contada a partir do primeiro dia em que houver expediente no Tribunal", nos termos do art. 19, §3º, da Resolução TCU 170/2004;
Considerando que, em relação à Sra. Michelline Paulino Pereira, o termo a quo para análise da tempestividade foi o dia 26/12/2019, sendo certo que o termo final para sua interposição se deu no dia 9/1/2020;
Considerando que, em relação à Sra. Maria de Fátima de Aquino Paulino, o termo a quo para análise da tempestividade foi o dia 30/12/2019, sendo certo que o termo final para sua interposição se deu no dia 13	/1/2020;
Considerando que, segundo o art. 285, § 2º, do Regimento Interno/TCU, "não se conhecerá de recurso de reconsideração quando intempestivo, salvo em razão de superveniência de fatos novos e dentro do período de cento e oitenta dias contado do término do prazo indicado no caput, caso em que não terá efeito suspensivo";
Considerando que argumento novo ou tese jurídica nova não podem ser considerados fatos novos, vez que não representam documentos ou acontecimentos cujo conhecimento se daria posteriormente à decisão recorrida;
Considerando que as recorrentes não trazem aos autos documentos que demonstrem a superveniência de fatos novos, razão pela qual a intempestividade constatada não pode ser afastada, a teor do art. 285, § 2º, do Regimento Interno/TCU;
Os Ministros do Tribunal de Contas da União, quanto ao processo a seguir relacionado, ACORDAM, por unanimidade, com fundamento no art. 32, inciso I e parágrafo único, da Lei 8.443/1992, e nos arts. 143, inciso IV, alínea "b", e § 3º, 277, inciso I, e 285, caput e § 2º, do Regimento Interno do TCU, de acordo com os pareceres emitidos nos autos, em:
a) não conhecer dos recursos de reconsideração interpostos por Michelline Paulino Pereira e Maria de Fátima de Aquino Paulino, por restarem intempestivos e não apresentarem fatos novos; e
b) encaminhar cópia desta decisão, acompanhada da instrução da unidade técnica, às recorrentes e aos órgãos/entidades interessados.
1. Processo TC-Processo 009.136/2012-6 (TOMADA DE CONTAS ESPECIAL) 
	1.1. Apensos: Processo 013.844/2010-5 (RELATÓRIO DE AUDITORIA) .
	1.2. Responsáveis: Aglon Comércio e Representações Ltda (65.817.900/0001-71) ; Andrea Maria de Lima Claudino (03.661.339/0001-27) ; Boutique das Carnes Ltda (09.151.328/0001-83) ; Ciamed - Distribuidora de Medicamentos Ltda. (05.782.733/0001-49) ; Comercial Cirúrgica Rioclarense Ltda (67.729.178/0002-20) ; Dantas & Lacerda Comercio de Alimentos Ltda (09.912.207/0001-07) ; Elyene de Carvalho Costa Camara (XXX.340.244-XX) ; Fabio Meireles Fernandes da Costa (XXX.039.544-XX) ; Franklin Araújo Pereira de Lucena (03.246.587/0001-01) ; Geilsa Lima Cavalcante - Me (01.823.326/0001-81) ; Iolanda de Lucena Xavier (XXX.163.404-XX) ; Isac Escariao Cadete da Nobrega (XXX.153.844-XX) ; Jadir Fernandes da Rocha (XXX.953.604-XX) ; José Adilson Dias Barbosa (07.275.031/0002-85) ; José Carlos Maciel de Carvalho (XXX.152.544-XX) ; Luércio Silva Portela (07.917.656/0001-12) ; Marcos Antônio Carvalho de Azevedo (XXX.691.384-XX) ; Maria de Fátima de Aquino Paulino (XXX.286.164-XX) ; Michelline Paulino Pereira (XXX.695.864-XX) ; Padrao Distribuidora de Produtos e Equipamentos Hospitalares Padre Callou Ltda (09.441.460/0001-20) .
	1.3. Recorrentes: Maria de Fátima de Aquino Paulino (XXX.286.164-XX) ; Michelline Paulino Pereira (XXX.695.864-XX) .
	1.4. Órgão: Prefeitura Municipal de Guarabira - PB.
	1.5. Relator: Ministro Vital do Rêgo.
	1.6. Representante do Ministério Público: Procuradora-Geral Cristina Machado da Costa e Silva.
	1.7. Relator da deliberação recorrida: Ministro Walton Alencar Rodrigues.
	1.8. Unidade Técnica: Secretaria de Recursos (Serur) .
	1.9. Representação legal: Paulo Wanderley Câmara (OAB/PB 10.138) ; Fabio Meireles Fernandes da Costa (OAB/PB 9.273) e outros. 
	1.10. Determinações/Recomendações/Orientações: não há.

Primeira Câmara

Prefeitura Municipal de Guarabira - PB.

Aglon Comércio e Representações Ltda (65.817.900/0001-71); Andrea Maria de Lima Claudino (03.661.339/0001-27); Boutique das Carnes Ltda (09.151.328/0001-83); Ciamed - Distribuidora de Medicamentos Ltda. (05.782.733/0001-49); Comercial Cirúrgica Rioclarense Ltda (67.729.178/0002-20); Dantas & Lacerda Comercio de Alimentos Ltda (09.912.207/0001-07); Elyene de Carvalho Costa Camara (XXX.340.244-XX); Fabio Meireles Fernandes da Costa (XXX.039.544-XX); Franklin Araújo Pereira de Lucena (03.246.587/0001-01); Geilsa Lima Cavalcante - Me (01.823.326/0001-81); Iolanda de Lucena Xavier (XXX.163.404-XX); Isac Escariao Cadete da Nobrega (XXX.153.844-XX); Jadir Fernandes da Rocha (XXX.953.604-XX); José Adilson Dias Barbosa (07.275.031/0002-85); José Carlos Maciel de Carvalho (XXX.152.544-XX); Luércio Silva Portela (07.917.656/0001-12); Marcos Antônio Carvalho de Azevedo (XXX.691.384-XX); Maria de Fátima de Aquino Paulino (XXX.286.164-XX); Michelline Paulino Pereira (XXX.695.864-XX); Padrao Distribuidora de Produtos e Equipamentos Hospitalares Padre Callou Ltda (09.441.460/0001-20).

ACORDAO-COMPLETO-2479509

Acórdão de Relação 1064/2021 - Plenário

Acórdão de Relação

VITAL DO RÊGO

Ministro Walton Alencar Rodrigues.

Paulo Wanderley Câmara (OAB/PB 10.138); Fabio Meireles Fernandes da Costa (OAB/PB 9.273) e outros.

Procuradora-Geral Cristina Machado da Costa e Silva.

TOMADA DE CONTAS ESPECIAL (TCE)

Secretaria de Recursos (Serur).